臺灣臺北地方法院民事裁定
110年度北補字第1448號
原      告  王進祥  
            王愛莉  
            王愛玉  
前 列 共同
訴訟代理人  蔡宗隆律師
被      告  潘蘇惠  

上列原告與被告潘蘇惠間請求修復漏水等事件，本院裁定如下：
    主  文
原告應於本裁定送達後十五日內，查報訴之聲明第一項請求被告
將門牌號碼臺北市○○區○○街○○號二樓房屋之需修繕部分修繕、修
復之價額，如未查報，則以新臺幣壹佰陸拾伍萬元計算；並加計
新臺幣壹佰肆拾伍萬零貳佰元後，依民事訴訟法第七十七條之十
三所定費率計算後補繳裁判費，逾期即駁回其訴。
    理  由
一、按因財產權而起訴，應繳納裁判費，此為法定必備之程式，
    民事訴訟法第77條之13定有明文。次按核定訴訟標的之價額
    ，以起訴時之交易價額為準；無交易價額者，以原告就訴訟
    標的所有之利益為準；以一訴主張數項標的者，其價額合併
    計算之，民事訴訟法第77條之1第1、2項、第77條之2第1項
    前段分別定有明文。又按原告之訴，有民事訴訟法第249條
    第1項所列各款情形之一，依其情形可以補正，審判長應定
    期間命其補正，逾期未補正，應以裁定駁回之；前開規定於
    簡易訴訟程序準用之，同法第249條第1項但書、第436條第2
    項亦有明文。
二、經查，本件原告訴之聲明第1項為：「被告應將門牌號碼臺
    北市○○區○○街00號2樓房屋(下稱系爭房屋)修繕至不滲漏水
    狀態。」、第2項為：「被告應各給付原告3人新臺幣（下同
    ）123,400元(共計370,200元)，及自起訴狀繕本送達被告之
    翌日起至清償日止，各按年息5%計算之遲延利息。」、第3
    項為：「被告應自民國109年12月19日起至系爭房屋漏水修
    繕完成日止，按月各給付原告10,000元，及自起訴狀繕本送
    達被告之翌日起至清償日止，各按年息5%計算之遲延利息。
    」，前開聲明第1項部分與人格權、身分權範圍之非財產權
    無涉，核屬財產權之訴訟，惟原告未於訴狀內載明修復系爭
    房屋所需價額之證明，致本院無從核定該部分訴訟標的價額
    ；而原告訴之聲明第2項請求損害賠償及第3項請求被告按月
    賠償原告3人每人各10,000元及利息之相當租金損害賠償，
    係依侵權行為損害賠償法則請求被告賠償其因系爭房屋漏水
    造成損害及於系爭房屋修繕期間所受損害，核與聲明第1項
    之請求並無主從之分，勝敗又非必屬一致，應無民事訴訟法
    第77條之2第2項規定之適用，均應徵收裁判費。前開第3項
    聲明部分，原告所受損害期間即系爭房屋修繕完畢之日，預
    估最遲係至本件判決確定之日，爰參酌各級法院辦案期限實
    施要點規定，第一、二審簡易程序審判事件之期限分別為10
    個月、2年，共計2年10個月，加上裁判送達、上訴、分案等
    期間，則兩造間本案訴訟審理期限約需3年），故原告起訴
    聲明第3項之訴訟標的價額核定為1,080,000元（計算式：30
    ,000元×36＝1,080,000元）；再加計原告聲明第2項主張損害
    賠償之370,200元後，原告訴之聲明第2項及第3項訴訟標的
    價額核為1,450,200元(計算式：1,080,000元＋370,200元＝1,
    450,200元)。又本件原告起訴之3項聲明訴訟標的各不相同
    ，係屬以一訴主張數項訴訟標的，而應合併計算訴訟標的價
    額。茲依同法第436條第2項、第249條第1項但書規定，限原
    告於收受本裁定送達15日內查報系爭房屋修繕之金額（如鑑
    價報告或估價單等），未查報標的價額者，應參照同法第77
    條之12規定，暫先以不得上訴第三審之最高利益額數即165
    萬元為訴訟標的價額，再加計前開第2項及第3項聲明之訴訟
    標的價額1,450,200元後，依民事訴訟法第77條之13所定費
    率，補繳裁判費，逾期未補繳，即駁回原告之訴。
三、依民事訴訟法第249條第1項但書，裁定如主文。
中　　華　　民　　國　　110 　年　　9 　　月　　16　　日
                           臺北簡易庭  
　　　　　　　　　            法    　官　郭美杏
以上正本係照原本作成。
如不服本裁定關於核定訴訟標的價額部分，應於裁定送達後10日
內向本院提出抗告狀，並繳納抗告費新臺幣1,000 元；其餘關於
命補繳裁判費部分，不得抗告。                  
中　　華　　民　　國　　110 　年　　9 　　月　　16　　日
                              書　記　官  林玗倩